臺灣雲林地方法院刑事判決
110年度交易字第375號
公  訴  人  臺灣雲林地方檢察署檢察官
被      告  林勝吉


上列被告因過失傷害案件，經檢察官提起公訴（110年度偵字第6
808號），被告於準備程序中就被訴事實為有罪之陳述，本院依
簡式審判程序判決如下：
    主  文
林勝吉犯過失傷害罪，處有期徒刑肆月，如易科罰金，以新臺幣
壹仟元折算壹日。
    事  實
一、林勝吉於民國110年5月6日中午12時41分許，駕駛車牌號碼0
    00-0000號自用小客車，沿雲林縣虎尾鎮永興南七路由南往
    北方向行駛，行經該路與虎興東二路之交岔路口時，本應注
    意汽車行駛時，駕駛人應注意車前狀況，並隨時採取必要之
    安全措施，而依當時天候晴、日間自然光線、柏油路面乾燥
    而無缺陷、無障礙物，且視距良好，並無不能注意之情事，
    竟疏未注意及此，適有廖佩君沿同路段同向騎乘車牌號碼00
    0-000號普通重型機車行駛在前，行至上開交岔路口正等候
    左轉時（起訴書誤載廖佩君於該交岔路口停等紅燈，業經檢
    察官當庭更正），遭林勝吉所駕駛之前揭自用小客車自後方
    追撞（起訴書誤載林勝吉貿然左轉彎致兩車發生碰撞，業經
    檢察官當庭更正），致廖佩君人車倒地，並受有背部及左肘
    挫擦傷、右肩挫傷、腦震盪症候群及第5腰椎爆裂性骨折等
    傷害。林勝吉於肇事後停留在現場，在有偵查犯罪職權之公
    務員尚不知何人犯罪前，即當場向據報到場處理之員警坦承
    肇事，自首而接受裁判。
二、案經廖佩君訴由雲林縣警察局虎尾分局報告臺灣雲林地方檢
    察署檢察官偵查起訴。
    理  由
壹、程序方面：
    被告林勝吉本案所犯並非死刑、無期徒刑、最輕本刑為3年
    以上有期徒刑之罪或高等法院管轄第一審案件，其於準備程
    序進行中，先就被訴事實為有罪之陳述（見本院卷第136、1
    38頁），經告知其簡式審判程序之旨，並聽取公訴人及被告
    之意見後，本院業已依刑事訴訟法第273條之1第1項之規定
    ，裁定由受命法官獨任以簡式審判程序進行本案之審理，是
    本案之證據調查，依刑事訴訟法第273條之2規定，自不受同
    法第159條第1項、第161條之2、第161條之3、第163條之1及
    第164條至第170條規定之限制。
貳、實體方面：
一、認定犯罪事實所憑之證據及理由：
  ㈠上開事實，業據被告於警詢、偵訊、本院準備程序及審理時
    均坦承不諱（見偵卷第10至11、19、57頁；本院卷第135至1
    38、144、146頁），且有證人即告訴人廖佩君於警詢及偵訊
    時之證述在卷可稽（見偵卷第13至15、21、57至59頁），並
    有道路交通事故現場圖、道路交通事故調查報告表㈠及㈡、告
    訴人所提之天主教若瑟醫療財團法人若瑟醫院110年5月6日
    醫字第1100506058號診斷證明書、同院110年11月17日若瑟
    事字第1100004047號函暨所附告訴人之急診病歷資料、彰化
    基督教醫療財團法人雲林基督教醫院110年7月20日診斷書、
    同院110年11月15日110雲基字第1101100035號函暨所附告訴
    人之病歷資料、證號查詢汽、機車駕駛人資料各1份、道路
    交通事故現場暨車損照片共13張存卷可佐（見偵卷第23、31
    至45、61頁；本院卷第29至87、97至121頁），足認被告所
    為任意性自白核與事實相符，堪值採信。
  ㈡按汽車行駛時，駕駛人應注意車前狀況，並隨時採取必要之
    安全措施，道路交通安全規則第94條第3項定有明文。查被
    告前考領有職業大貨車之駕駛執照（見偵卷第45頁），對於
    前揭規定自難諉為不知，則其駕駛前揭自用小客車上路時，
    理應注意並確實遵守前述道路交通安全規則之規範。而以案
    發當時天候晴、日間自然光線、柏油路面乾燥、無缺陷、無
    障礙物且視距良好，足供確認其行向前方車輛行駛情形之外
    在情狀，有道路交通事故調查報告表㈠及道路交通事故現場
    照片存卷可按（見偵卷第41、33至34頁），客觀環境並無不
    能注意之情事，竟於駕車行經前揭永興南七路與虎興東二路
    之交岔路口時，未注意車前狀況即貿然前行，被告復於本院
    準備程序中供承：我在兩車發生碰撞之前，並沒有發現告訴
    人騎車在我前面，我係快要撞到時，才發現告訴人騎車在我
    前面，當時我有嘗試要將車輛向右側閃避，但還是沒有閃過
    。案發之前因為當時我妻子與我鬧離婚，我有一點恍神，所
    以沒有發覺告訴人騎車的動向等語（見本院卷第136頁），
    致所駕駛之上開自用小客車自後追撞同向前方由告訴人所騎
    乘之機車右側排氣管，堪認被告確有未注意車前狀況，並隨
    時採取必要之安全措施之過失甚明。又被告上開過失行為導
    致告訴人受有首揭傷害，堪認被告之過失與告訴人受傷之結
    果間具有相當因果關係無訛。
  ㈢綜上，本案事證明確，被告前開犯行洵堪認定，應予依法論
    科。
二、論罪科刑：
  ㈠核被告所為，係犯刑法第284條前段之過失傷害罪。
  ㈡本案道路交通事故發生後，被告停留在現場，於有偵查犯罪
    職權之公務員尚不知何人犯罪前，向據報到場處理之員警承
    認為肇事人乙節，有雲林縣警察局虎尾分局交通分隊道路交
    通事故肇事人自首情形紀錄表在卷可按（見偵卷第25頁），
    是被告係對於未發覺之犯罪自首而接受裁判，爰依刑法第62
    條前段之規定減輕其刑。
  ㈢爰審酌被告駕駛自用小客車上路，本應確實遵守前述交通法
    規，惟於駕車行經前揭交岔路口時，輕忽行車安全，未留意
    車前狀況，駕車自後追撞告訴人騎乘之機車而肇事，致告訴
    人受有首揭傷害，承受行動不便、漫長復健過程等非輕之身
    心痛苦，所為誠屬不該；惟念及被告犯後坦承犯行，且無任
    何前科紀錄，有臺灣高等法院被告前案紀錄表在卷可參（見
    本院卷第129頁），堪認素行尚可；另考量被告之過失駕駛
    行為，乃本案道路交通事故之肇事原因，告訴人無肇事因素
    ，及被告雖自陳有和解意願，然又稱礙於經濟狀況及對外負
    債等因素，無力賠償告訴人所受損害，亦未積極與告訴人洽
    商和解、賠償事宜（見偵卷第57頁；本院卷第125、137頁）
    ，致雙方對於和解金額未能達成共識，被告亦迄未賠償告訴
    人之損失等情；兼衡被告自陳為國中畢業之智識程度，目前
    從事預冷蔬菜之工作，每月收入約新臺幣3至4萬元不等，家
    中尚有父母、兄嫂、姊姊、就讀國小一、二年級之2名子女
    等家庭生活、工作經濟狀況等一切情狀（見本院卷第147頁
    ），量處如主文所示之刑，並諭知易科罰金之折算標準。
據上論斷，應依刑事訴訟法第273條之1第1項、第299條第1項前
段，刑法第284條前段、第62條前段、第41條第1項前段，刑法施
行法第1條之1第1項，判決如主文。
本案經檢察官李文潔提起公訴，檢察官蔡如琳到庭執行職務。
中　　華　　民　　國　　110 　年　　12　　月　 16 　　日
                  刑事第三庭  法  官  蘇珈漪
以上正本證明與原本無異。
如不服本判決應於收受判決後 20 日內向本院提出上訴書狀，並
應敘述具體理由；其未敘述上訴理由者，應於上訴期間屆滿後
20 日內向本院補提理由書（均須按他造當事人之人數附繕本）
。「切勿逕送上級法院」。
                              書記官  曾百慶
中　　華　　民　　國　　110 　年　　12　　月　　16　　日

附錄本案論罪科刑法條全文：
中華民國刑法第284條
因過失傷害人者，處1年以下有期徒刑、拘役或10萬元以下罰金
；致重傷者，處3年以下有期徒刑、拘役或30萬元以下罰金。